

DIEGO MOMPÓ

FULL STACK DEVELOPER

SOBRE MÍ

Soy un desarrollador full-stack con experiencia en HTML, CSS, JavaScript, ReactJS, NodeJS, Python, MySql, MongoDB y Django.

Mis habilidades más destacadas se encuentran en, la paciencia para solucionar problemas y el trabajo en equipo ya que actualmente me encuentro liderando un equipo de seis personas.

CONTACTO



diego@diegomompo.com



+34 644 26 87 82



https://github.com/diegomompo7



www.linkedin.com/in/diegomompo



http://portfolio-diego-mompo.s3-website.eu-south-2.amazonaws.com/



HABILIDADES TECNOLÓGICAS

HTML	••••
CSS	••••
Sass	••••
Javascript	
React	
NodeJs	
Git	
MySQL	
MongoDB	••••

EXPERIENCIA

Desarrollador Full-Stack (Prácticas)

OXYGEN | Septiembre 2023 - Actualidad

Colaboro con una empresa del corworking de Oxygen para desarrollar un sistema de gestión hotelera. Utilicé las siguientes tecnologías: HTML, CSS, JavaScript, and React para el frontend, and NodelS, MySQL, MongoDB, Python, and Django para el backend

Salesforce Core Developer (Prácticas)

The Cocktail | Marzo 2023 - Abril 2023

Ayudar en un proyecto para entender las oportunidades profesionales en Salesforce.

NTTDATA | Agosto 2022 - Noviembre 2022

Me he unido a este proyecto https://www.veotestlab.com/. Mi misión es programar scripts para automatizar usando el robot VEOTEST (similar a WITBE) con Python

Jenkins + Angular + Docker + CD/CI

Stratesys | Diciembre 2021 - Febrero 2022

Integración de Java y Angular con Jenkins para CD/CI. Uso Docker para el despliegue

FORMACIÓN

Master en Desarrollo Full Stack

The Valley | Noviembre 2022 - Julio 2023

IAprendí las siguientes tecnologías: HTML, CSS, JavaScript, ReactJS, NodeJS. TypeScript, y MongoDB

CFGS DAW-Desarrollo de Aplicaciones Web

Instituto Edix | Septiembre 2020 - Junio 2021

Aprendí las siguientes tecnologías: HTML, CSS, JavaScript, JEE, JSP, Ajax y JQuery

CFGS DAM-Desarrollo de Aplicaciones Multiplataforma

Salesianos Santo Domingo Savio | Septiembre 2017 - Mayo 2020

Aprendí las siguientes tecnologías: C, C#, HTML, CSS, JavaScript, Java, y mySQL